【裁判字號】    97,聲再,212
【裁判日期】    970707
【裁判案由】    背信
【裁判全文】
臺灣高等法院刑事裁定                 97年度聲再字第212號
再審聲請人
即受判決人  甲○○
上列聲請人因背信案件，對於本院97年度聲再字第183號，中華
民國97年6月18日第二審確定裁定，聲請再審，本院裁定如下：
    主  文
再審之聲請駁回。
    理  由
一、聲請意旨略以緣聲請人因本院96年度上易字第2269號判決有
    再審事由而具狀聲請再審，本院以97年度聲再字第183號裁
    定駁回再審之聲請。聲請人不服上開駁回再審聲請之刑事裁
    定，爰以該裁定具有再審事由而依刑事訴訟法第421條規定
    ，具狀聲請再審。聲請人所指漏未審酌之重要證據係指「王
    某『投資入股協議書』」，原第一、二審確定判決書中，關
    於本項證據，既未踐行審理程序中之「證據調查」，判決書
    理由上更無一字一句之論述，審理程序中之「漏未調查」暨
    判決理由中之「漏未論述」，自屬構成重要證據之漏未審酌
    ，且上開「入股協議書」係聲請人關於「三十六萬元拒付本
    息（不安抗辯）之唯一重要證據」，原審在審判期日中之漏
    未調查及在有罪判決理由中之漏未論述，以上二者分別構成
    刑事訴訟法第379條第1項第10款及第14款之判決當然違背法
    令，然原審卻於再審裁定中載稱：「至其餘與前開論罪證據
    不相容之供述，縱屬對被告有利，仍無證據價值而不採，此
    係有意不採，並非疏而漏未審酌」云云。以上「審判期日重
    要證據漏未踐行調查」、「有罪判決重要證據漏未審酌」暨
    「判決不備載理由或理由矛盾」等三項事由，構成本件聲請
    再審事由。以上所指對被告有利仍無「證據價值而不採暨有
    意不採等兩項裁定理由，顯屬互相矛盾並且構成適用法律錯
    誤，縱然法院認定為「無證據價值而不採」，法院仍不得完
    全置不調查及置不審酌，原審有罪判決書中竟然一字未加論
    述，此種不備載理由的有罪判決，當構成當然違背法令之再
    審事由，原審駁回聲請人再審裁定，又不得抗告，此為司法
    利用如此驕橫法制而凌虐人權嗎等。
二、按法院認為聲請再審之程序違背規定者，應以裁定駁回之，
    刑事訴訟法第433條定有明文。又依刑事訴訟法得聲請再審
    者，以確定判決為限，此觀諸該法第420條、第421條及第42
    2條之規定自明，而此等聲請再審之規定，於確定裁定並無
    準用之明文。次按再審係為原確定判決認定事實錯誤而設之
    救濟程序；駁回再審之裁定，乃關於訴訟程序上之事項，與
    案件之實體上事項無關，不得據為聲請再審之對象（最高法
    院69年台抗字第277號裁判參照）。查本件聲請人即受判決
    人甲○○就本院97年度聲再字第183號確定裁定聲請本件再
    審，依前揭說明，對於確定裁定並不得聲請再審，聲請人前
    揭聲請，乃程序違背規定，自非法之所許。本件再審聲請應
    予駁回。
三、依刑事訴訟法第433條裁定如主文。
中    華    民    國    97    年    7     月    7     日
                  刑事第九庭  審判長法  官 陳貽男
                                    法  官 周盈文
                                    法  官 許宗和
以上正本證明與原本無異。
不得抗告。
                                    書記官 林淑貞
中    華    民    國    97    年    7     月    7     日


司法院資訊處製作；財團法人民間司法改革基金會備份。
